臺灣彰化地方法院刑事判決　　　　　　　　　　　　　九十一年度交訴字第三七號
　　公　訴　人　臺灣彰化地方法院檢察署檢察官
　　被　　　告　乙○○
　　選任辯護人　洪永叡律師
右列被告因過失致死案件，經檢察官提起公訴（九十一年度偵字第四二六號），本院
判決如左：
    主      文
乙○○因過失致人於死，處有期徒刑捌月，緩刑年，緩刑期中付保護管束。
    事      實
一、乙○○於民國九十年九月十日上午十時許，駕駛牌照號碼為Ｙ五─五三五０號之
    自小客貨車，沿彰化縣鹿港鎮東崎里石碑巷，由北往南方向行駛，其原應注意車
    輛行經無號誌交岔路口，應減速慢行，作隨時停車之準備，而依當時情形又無不
    能注意之情事，竟疏於注意及此，而貿然於石碑巷前行，迨見騎乘牌照號碼為Ｋ
    ＪＢ─四六七號機車、後載妻子甲○○、由東往西方向行駛至石碑巷七之二號前
    交叉路口之郭宏銘，避煞不及而撞及機車右側，機車與甲○○倒地，郭宏銘則飛
    起落於自小客貨車擋風玻璃後，自引擎蓋滾落，致郭宏銘顱內出血，送醫後於同
    日十時四十五分許不治死亡，甲○○則受有頭部外傷併顱內出血、右股骨開放性
    骨折等傷害（傷害部分業據撤回告訴）。
二、案經乙○○於處理本案之彰化縣警察局鹿港分局鹿港派出所警員未發覺肇事者前
    自首及接受裁判，暨彰化縣警察局鹿港分局報請相驗後，由臺灣彰化地方法院檢
    察署檢察官自動檢舉偵查起訴。
    理      由
一、右開時、地駕車肇事之事實，業據被告乙○○自白不諱，核與被害人甲○○、郭
    宏銘之子丙○○、媳郭楊淑連指述之情節相符，又有道路交通事故調查報告表、
    現場及肇事車輛照片十六幀附卷可稽。另本件車禍被害人郭宏銘因此受傷死亡，
    亦經檢察官督同檢驗員相驗屬實，製有相驗筆錄、相驗屍體證明書、驗斷書在卷
    可憑，而被害人甲○○受有上述傷害，亦有診斷證明書在卷可證，被告駕車肇事
    致被害人郭宏銘死亡，應已明確。
二、按駕駛人應注意車輛行經無號誌交岔路口，應減速慢行，作隨時停車之準備；又
    汽車行駛時，駕駛人應注意車前狀況，並隨時採取必要之安全措施，道路交通安
    全規則第九十三條第一項第三款、第九十四條第三項定有明文。被告考領有適當
    之駕駛執照，已經本院審核無訛及道路交通事故調查報告表載明，其當熟知上揭
    規定。又依附卷之交通事故調查報告表所載，本件肇事時、地之天候、路況皆良
    好，則肇事彼時，被告亦無不能注意之情事，渠竟疏未注意及此，而貿然前行，
    致煞車不及而撞及被害人郭宏銘、甲○○與所騎乘之機車，可證被告之駕車失當
    行為，顯有過失。另本件車禍經送臺灣省彰化縣區車輛行車事故鑑定委員會鑑定
    結果，亦同此認定，有該鑑定意見書在卷可參。再如上開檢察官相驗所見，被害
    人郭宏銘確因本件車禍顱內出血致死，則被告過失駕車肇事行為，與被害人郭宏
    銘之死亡間，自具有相當因果關係，是被告犯行堪以認定。
三、核被告乙○○所為，係犯刑法第二百七十六條第一項之過失致死罪。又被告對於
    未發覺之罪自首而接受裁判，已經證人即承辦警員李孟宗於本院證述在卷，應依
    法減輕其刑。按行車未遵守交通規則而過失致人於死之行為，雖非如故意行為之
    惡性重大，但因被告行為過於怠忽，驟然釀成此悲劇，死者已無從續行其人生，
    其家屬之精神、心理亦受嚴重創傷，內心之悲痛、遺憾，經久無以平息、彌補，
    被告之罪責，誠不能視為輕微，本應量以相當刑度，並付執行，不宜輕縱，用彰
    社會正義，方符公允。爰審酌被告之過失程度、所生之危害、肇事後已與被害人
    家屬達成民事和解賠償（有本院民事庭九十一年度訴字第一四五號損害賠償事件
    和解筆錄附卷足參）等一切情狀，量處如主文所示之刑。又查被告前未曾受有期
    徒刑以上刑之宣告，有台灣彰化地方法院檢察署刑案資料查註紀錄表及台灣高等
    法院被告全國前案紀錄表在卷可稽，且其甫值壯年之際，工作事業、家庭婚姻均
    待其本人維繫經營，其因一時怠忽而罹刑章，經此次偵審及刑之宣告後，當能知
    所警惕，本院認所宣告之刑以暫不執行為適當，併諭知緩刑三年，以期其自新、
    自勵。另為促其培養戒慎之生活態度，並強化其自愛愛人之觀念，以免將來再有
    疏虞或不當之行為發生，造成不必要之負累，允宜於緩刑期間內施以適當之教育
    與約束，爰併諭知在緩刑期內付保護管束。
四、末查告訴人甲○○告訴被告涉犯刑法第二百八十四條第一項前段之罪嫌，依同法
    第二百八十七條前段之規定，須告訴乃論。茲據告訴人於九十一年四月二日向本
  院陳明撤回其告訴在案，因與上開過失致死罪係屬想像競合犯之裁判上一罪關係
    ，爰不另為不受理之判決，附此敘明。
據上論斷，應依刑事訴訟法第二百九十九條第一項前段，刑法第二百七十六條第一項
、第六十二條前段、第七十四條第一款、第九十三條第一項，罰金罰鍰提高標準條例
第一條前段，判決如主文。
本案經檢察官吳芙如到院執行職務。
中    華    民    國    九十一      年      四      月      十  七      日
                                臺灣彰化地方法院交通法庭
                                    法      官  李  水  源
右正本證明與原本無異。
如不服本判決，應於判決送達後十日內向本院提出上訴狀( 須附繕本 )。
告訴人或被害人對於判決如有不服具備理由請求檢察官上訴者，其上訴期間之計算係
以檢察官收受判決正本之日期為準。
                                    法院書記官  廖  建  興
中    華    民    國    九十一      年      四      月      二十二      日
附錄本案論罪科刑法條全文
刑法第二百七十六條
因過失致人於死者，處二年以下有期徒刑、拘役或二千元以下罰金。
從事業務之人，因業務上之過失犯前項之罪者，處五年以下有期徒刑或拘役，得併科
三千元以下罰金。
